【裁判字號】    99,抗,176
【裁判日期】    990607
【裁判案由】    假處分
【裁判全文】
臺灣高等法院高雄分院民事裁定           99年度抗字第176號
抗  告  人  甲○○
上列抗告人與相對人乙○○間假處分事件，對於中華民國99年3
月11日臺灣高雄地方法院99年度審全字第13號第一審裁定，提起
抗告，本院裁定如下：
    主  文
抗告駁回。
抗告訴訟費用由抗告人負擔。
    理  由
一、本件原裁定認事用法均無不當，以供擔保為條件之假處分諭
    知，妥適正確，爰予維持，並引用原裁定之記載。（如附件
    一）。
二、抗告意旨如民事抗告狀所載。（如附件二）。
三、經查本件乃假處分保全程序之事件，法院所應審酌者乃民事
    訴訟法第532 條保全程序要件是否具足，至於保全程序之本
    案訴訟所為攻擊防禦，則非審酌事項。本件相對人對抗告人
    提起附件一附表所示不動產所有權移轉登記之訴（原法院99
    年度審訴字第486 號）。主張該不動產有保全之必要，聲請
    受訴法院予以假處分。原法院以假處分保全條件，與民事訴
    訟法第532 條規定相符，惟假處分原因釋明仍有不足，乃定
    擔保額，而為假處分之准許。抗告人提起抗告，詳查其抗告
    意旨所陳，均係對相對人借名登記主張之否認，及系爭不動
    產均係抗告人所購買之主張等等，經查此諸事項，乃本案訴
    訟即所有權移轉登記事件所該審究之攻防要項，非本件保全
    程序所該審究。抗告意旨執此，指摘原裁定不當，求為廢棄
    ，為無理由，應予駁回。
據上論結，本件抗告為無理由，爰依民事訴訟法第495 條之1 第
1 項、第449 條1 項、第95條、第78條，裁定如主文。
中    華    民    國    99    年    6     月    7     日
                              民事第一庭
                                  審判長法官  尤三謀
                                  法      官  林健彥
                                  法      官  謝肅珍
以上正本證明與原本無異。
如不服本裁定應於送達後10日內向本院提出再抗告狀( 並按他造
當事人之人數附繕本) ，並繳納再抗告費新臺幣1,000 元。
再為抗告僅得以適用法規顯有錯誤為理由，並應委任律師為代理
人。
中    華    民    國    99    年    6     月    8     日
                                  書  記  官  林吉輝
附註：
抗告人之配偶、三親等內之血親、二親等內之姻親，或抗告人為
法人、中央或地方機關時，其所屬專任人員具有律師資格並經法
院認適當者，亦得為第三審訴訟代理人。
抗告人或其法定代理人具有律師資格者及前項情形，應於提起抗
告或委任時釋明之。
附件一：
臺灣高雄地方法院民事裁定              99年度審全字第13號
聲  請  人  乙○○
相  對  人  甲○○
上列當事人間所有權移轉登記事件，聲請人聲請假處分，本院裁
定如下：
    主    文
聲請人以新臺幣肆拾參萬元為相對人供擔保後，相對人對於如附
表所示之土地及建物，不得讓與、設定抵押及為其他一切處分行
為。
聲請費用由相對人負擔。
    理    由
一、按債權人就金錢請求以外之請求，欲保全強制執行者，得聲
    請假處分；假處分，非因請求標的之現狀變更，有日後不能
    強制執行，或甚難執行之虞者，不得為之，民事訴訟法第53
    2條定有明文。
二、本件聲請人主張其於民國74、75年間，將如附表所示不動產
    之國宅（下稱系爭不動產），以有臺北市市民資格之相對人
    名義申請，於通過審核後，借名登記在相對人名下，由聲請
    人分期繳納買賣價金、地價稅、房屋稅及將系爭不動產出租
    收取稅金，惟幫忙聲請人收租之第三人邱坤宗竟於99年2 月
    22日收到相對人所寄發之存證信函，表示伊是系爭不動產所
    有人，要邱坤宗將租金直接轉匯相對人及於租約到期後將押
    租金退還承租人，並向友人表示欲將系爭不動產出售，聲請
    人已具狀向本院起訴，恐相對人不法侵害系爭不動產所有權
    ，日後有不能強制執行或甚難執行之虞等情，依其於兩造原
    涉訴訟即本院99年度審訴字第486 號所有權移轉登記案件中
    所提證物雖可認為有釋明，然於所述假處分之原因釋明仍有
    不足，本院認聲請人提供擔保足以補其釋明之不足，其聲請
    應予准許。爰審酌系爭土地公告現值及系爭建物課稅現值合
    計為新臺幣（下同）4,207,565 元，及相對人因本件假處分
    致其不能利用或處分受假處分標的物可能受有之損害，暨聲
    請人所提前開所有權移轉登記之訴所需辦案期限等一切情形
    ，認擔保金額以430,000 元為適當。
三、依民事訴訟法第533 條前段、第526 條、第95條、第78條，
    裁定如主文。
中    華    民    國    99    年    3     月    11    日
                  民事第二庭法  官  秦慧君
正本係照原本作成。
如對本裁定抗告須於裁定送達後10日內向本院提出抗告狀，並繳
納裁判費新臺幣1,000元。
中    華    民    國    99    年    3     月    11    日
                                書記官  蔡佩珊
┌─────────────────────────────────┐
│附表：                                                            │
├──────────────┬─────┬────┬───────┤
│    土   地   坐   落       │ 面   積  │應有部分│土地公告現值  │
├──────────────┼─────┼────┼───────┤
│臺北市○○區○○段三小段第29│  50,318㎡│35/90827│  196,251元   │
│8 地號                      │          │        │              │
├──────────────┼─────┼────┼───────┤
│   建    物   坐   落       │ 面   積  │應有部分│建物課稅現值  │
├──────────────┼─────┼────┼───────┤
│臺北市○○區○○段三小段3841│   74.83㎡│ 全  部 │  402,270元   │
│建號（門牌號碼：臺北市大安區│          │        │              │
│四維路198巷38弄5號5樓）     │          │        │              │
├──────────────┴─────┴────┴───────┤
│共計：4,207,565元                                                 │
└─────────────────────────────────┘

司法院資訊處製作；財團法人民間司法改革基金會備份。
